### Vinícius Augusto Cunha

Tenho mais 5 anos de experiência em desenvolvimento de aplicações web/mobile. Atualmente estou atuando na TOTVS como analista de desenvolvimento de software. Eu também sou membro da comunidade DevParaná. Meus hobbys são viajar e ficar com a família.

#### Habilidades

- HTML e Template Languages
- Design Responsivo (Mobile First)
- CSS (Stylus, Sass, Less, PostCSS)
- CSS Frameworks (Bootstrap, Material Design, Bulma)
- Javascript (Design Patterns, Testes, ES6/7)
- VueJS / Vuex
- React / React Native
- Ionic / AngularJS
- Cordova / Phonegap
- NodeJS
- Automatizadores (Grunt, Gulp, Webpack, Npm)
- Git
- Java (Iniciante)
- C# (Iniciante)
- PHP (Intermediário)
- MySQL MongoDB ORACLE
- Scrum
- TDD e Continuous Integration

# Educação

Faculdade Alfa Umuarama (2012 - 2015)

• Técnologo em Sistemas para Internet

Faculdade Cidade Verde (2016 - 2017)

• Especialização em desenvolvimento Web/Mobile

# Experiência

TOTVS Cianorte (06/2016 - Atual)

• Analista de Desenvolvimento de Software

Morena Rosa Group (01/2016 - 06/2016)

• Desenvolvedor Frontend

Prestige Agência Web (05/2012 - 01/2016)

• Desenvolvedor Web

#### Contato

- Telefone(s): +55 (44) 9 9136-2115 ou +55(44) 9 9824-6268
- Email viniciusaugustocunha@gmail.com
- Site Pessoal
- Github
- Linkedin
- Twitter